臺灣高等法院民事裁定                  100年度聲字第289號
    聲  請  人  趙福龍
上列聲請人因與相對人華南商業銀行股份有限公司間拍賣抵押物
事件，對於中華民國100年8月29日臺灣新竹地方法院100年度抗
字第61號裁定提起再抗告（本院100年度非抗字第136號），於繳
納再抗告裁判費後，依訴訟救助之規定，聲請選任律師為其代理
人，本院裁定如下：
    主  文
聲請駁回。
聲請費用由聲請人負擔。
    理  由
一、聲請意旨略以：「聲請人之財產已被相對人查封，不能自由
    處分，無法籌措資金，聲請人無資力支出訴訟費用及委任律
    師為代理人等費用，並提出財政部臺灣省北區國稅局99年度
    綜合所得稅各類所得清單、國泰綜合醫院新竹分院診斷證明
    書、臺灣新竹地方法院民事執行處查封登記函影本以為釋明
    。」等語。
二、按再抗告，除本法另有規定外，準用民事訴訟法關於抗告程
    序之規定，非訟事件法第46條定有明文。又「對於第二審判
    決上訴，上訴人應委任律師為訴訟代理人……上訴人未依第
    一項、第二項規定委任訴訟代理人，或雖依第二項委任，法
    院認為不適當者，第二審法院應定期先命補正。逾期未補正
    亦未依第466條之2為聲請者，第二審法院應以上訴不合法裁
    定駁回之」，民事訴訟法第466條之1第1項本文及第4項定有
    明文。「上訴人無資力委任訴訟代理人者，得依訴訟救助之
    規定，聲請第三審法院為之選任律師為其訴訟代理人」，民
    事訴訟法第466條之2第1項亦有明定。依民事訴訟法第495條
    之1第2項規定，前開規定於再抗告程序準用之。是當事人提
    起再抗告，應委任律師為代理人，且須符合訴訟救助之要件
    ，再抗告法院始得依再抗告人之聲請為其選任律師為代理人
    。次按當事人因無資力支出訴訟費用而聲請訴訟救助者，關
    於無資力支出訴訟費用之事由，應提出可使法院信其主張為
    真實並能即時調查之證據，以釋明之，此觀民事訴訟法第
    109條第2項、第284條規定自明。
三、經查，聲請人依訴訟救助之規定，向本院聲請選任律師為其
    代理人，並提出財政部臺灣省北區國稅局99年度綜合所得稅
    各類所得清單，主張聲請人僅有新台幣（下同）3,051元，
    顯無資力云云。惟經本院職權查詢稅務電子閘門財產所得調
    件明細表顯示，聲請人99年所得應為57,342元，扣除被相對
    人聲請查封之新竹市○○里○○街91巷32弄71號房屋、新竹
    市○○段876號地號土地外，尚有田賦1筆現值24,320元及投
    資1筆2,070元，聲請人應無窘於生活，而缺乏經濟信用之情
    事，尚非無資力支出訴訟費用者。是依上述判例意旨，聲請
    人依民事訴訟法第466條之2第1項規定聲請選任律師為其代
    理人，自屬無從准許，應予駁回，爰裁定如主文。
中    華    民    國   100    年    11    月    10    日
                  民事第十三庭
                      審判長法  官  蕭艿菁
                            法  官  林麗玲
                            法  官  賴劍毅
正本係照原本作成。
如不服本裁定，應於收受送達後10日內向本院提出抗告狀，並應
繳納抗告費新台幣１千元。
中    華    民    國   100    年    11    月    11    日
                            書記官  黃千鶴